Inventaris van het archief van de Admiraliteitscolleges: Verzameling J.C. van der Hoop, 1524-1825
Nationaal Archief, Den Haag
- Commissaris-Generaal, later Secretaris van Staat voor de marine en Minister van marine., III.
  - Uitgaande en inkomende brieven., c.
    - Brieven, ingekomen bij Van der Hoop als Commissaris-Generaal voor de marine, later Secretaris van Staat voor de marine en Minister van marine., 1813-1824; 205-294
      - van den kapitein-ter-zee H.H. Hora Siccama. 1814 Augustus 5-1816 Juni 3, 226; 1 omslag
        Met een minuut- en copie-brief van Van der Hoop aan Hora Siccama.
      - van den kapitein-ter-zee C.P.W. Keller. 1814 Juli 21-1815 Maart 14, 227; 1 omslag
      - van den kapitein-ter-zee D.H. Kolff. 1815 September 8-1816 April 27, 228; 1 omslag
      - van den kapitein-ter-zee H.W. Lantsheer. 1815 Maart 20, 229; 1 stuk
      - van den kapitein-ter-zee jhr. J.E. Lewe van Aduard. 1819 October 15, 230; 1 stuk
      - van den kapitein-ter-zee G.B.M. Luijken. 1820 Juni 18-1820 Juni 22, 231; 1 omslag
      - van den gepensioneerden kapitein-ter-zee F. Malfait. Met bijbehoorende stukken. 1814 Mei 3., 232
      - van den kapitein-ter-zee A.W. de Man. 1816 April 27, 233; 1 stuk
      - van den kapitein-ter-zee jhr. J.J. Melvill van Carnbee. 1816 Juli 18-1824 April 3, 234; 1 omslag
        Met een copie-brief van Van der Hoop aan Melvill.
      - van den kapitein-ter-zee J. van Nes. 1816 September 1-1820 Maart 16, 235; 1 omslag
      - van den kapitein-ter-zee H.J. Ortt. 1814 Mei 31-1824 November 19, 236; 1 omslag
      - van den kapitein-ter-zee H.A. Rijsterborgh. 1813 December 20-1813 December 22, 237; 1 omslag
      - van den kapitein-ter-zee W.H. van Senden. 1815 December 12-1817 Februari 23, 238; 1 omslag
      - van den kapitein-ter-zee L.L. Spengler. 1817 Juni 25-1818 November 10, 239; 1 omslag
      - van den kapitein-ter-zee J.F.C. Wardenburg. 1817 April 10-1820 November 6, 240; 1 omslag
      - van den kapitein-ter-zee P. Ziervogel. 1817 Maart 17-1818 November 22, 241; 1 omslag
      - van den kapitein-ter-zee P.J. van Zuijlen van Nijevelt. 1813 December 18-1822 April 16, 242; 1 omslag
        Met minuut-brief van Van der Hoop aan Van Zuijlen.
      - van den kapitein-luitenant ter zee Kreekel. 1819 Mei 15, 243; 1 omslag
        Met minuut-brief van Van der Hoop aan Kreekel.
      - van den kapitein-luitenant ter zee H.W. de Quartel. 1816 October 31-1822 November ?, 244; 1 omslag
        Met een minuutbrief van Van der Hoop aan de Quartel.
      - van den kapitein-luitenant ter zee J.C. Rijk. 1822 Januari 26-1822 Mart 30, 245; 1 omslag
      - van den kapitein-luitenant ter zee N.A. de Vries. 1817 Juni 26-1817 November 18, 246; 1 omslag
      - van den kapitein-luitenant-ter-zee A.J.A. van Westerholi. 1817 April 17-1818 November 25, 247; 1 omslag
        Met minuut-aanteekeningen van Van der Hoop.
      - van den luitenant-ter-zee L.F. Faure. 1823 November 4, 248; 1 stuk
      - van den luitenant-ter-zee B.J.C. Mackay. Met bijlage. 1815 Januari 7, 249; 1 omslag
      - van den luitenant-ter-zee G.M. Rontgen. 1818 December 23-1822 Juni 30, 250; 1 omslag
      - van den luitenant-ter-zee P. Westerhoff Sels. 1823 Augustus 2-1824 April 7, 251; 1 omslag
        Met een minuutbrief van Van der Hoop aan Sels.
      - van den majoor der mariniers J. Steeling. 1816 Januari 4 en ?, 252; 1 omslag
      - van den examinateur van 's Rijks zeeofficieren J. Florijn en professor J.F.L. Schröder. 1815 Februari 22-1815 Juli 4, 253; 1 omslag
      - van de constructeurs der marine C.J. Glavimans en C. Soetermeer en den luitenant-ter-zee G.M. Röntgen, belast met een zending naar Engeland om de aldaar gebruikelijke wijze van bouw, uitrusting en bewapening van oorlogschepen na te gaan. 1817 Augustus 5-1820 Juni 28, 254; 1 omslag
        Met minuut- en copie-brieven aan hen van Van der Hoop, en andere bijbehoorende stukken.
      - van den opperschrijver bij de marine Ruloffs. 1818 Juli 25-1822 Augustus 10, 255; 1 omslag
      - van den secretaris bij het departement van marine te Amsterdam A.J. van Eijbergen. 1814 September 2-1816 Juni 28, 256; 1 omslag
      - van den equipagemeester van de marine te Amsterdam A. Roepel. 1814 November 29-1814 December 5, 257; 1 omslag
      - van G.L. van den Velden, sinds 1816 oppermagazijnmeester voor de uitrusting der marine te Amsterdam. 1814 Maart 10-1817 April 27, 258; 1 omslag
      - van den pakhuismeester bij de marine te Amsterdam? J. Guichard. 1815 September 2-1817 Januari 8, 259; 1 omslag
      - van C. van Kerehem, belast met de generale directie van de vietualeering en hospitalen te Amsterdam. 1813 December 7-1817 April 7, 260; 1 omslag
      - van den doctor voor de marine te Amsterdam D. Swarts. 1816 Januari 23-1816 Januari 31, 261; 1 omslag
        Met een minuut- en copie-brief van Van der Hoop aan Swarts.
      - van den secretaris van het departement van de marine te Vlissingen J.A. Peroté. 1814 October 26-1815 Maart 14, 262; 1 omslag
      - van den secretaris bij het departement van de marine te Vlissingen W.M. Obreen. 1816 Augustus 14, 263; 1 stuk
      - van den boekhouder van de marine te Vlissingen G.J. Nuijs. 1815 Februari 15-1815 October 15, 264; 1 omslag
      - van den onderequipagemeester der marine te Vlissingen, later te Rotterdam, en naderhand equipagemeester te Vlissingen G.N. de Haan. 1815 Maart 11-1820 Augustus 30, 265; 1 omslag
      - van de schrijver op Z.M. wachtschip Minerva te Vlissingen Willebrands. 1820 December 10, 266; 1 stuk
      - van den bootsman bij het departement van de marine te Vlissingen J. Matthijssen. 1819 Mei 21-1819 Mei 21, 267; 1 omslag
      - van den onderdirecteur van de marine te Medemblik S. Rivery. 1816 Maart 21, 268; 1 stuk
      - van den gewezen directeur van het fonds van oude en verminkte zeelieden en commies van aanwerving te Vlissingen. 1815 Februari 11, 269; 1 stuk
      - van den secretaris van het fonds ter aanmoediging van 's Rijks zeedienst Teysset. 1817 Mei 8-1819 September 20, 270; 1 omslag
        Met minuut-brief van Van der Hoop aan Teysset.
      - van den minister van koloniën Mr. A.R. Falck. Met bijlage. 1813 dec 29-1822 Maart 9, 271; 1 omslag
      - van den generaal-majoor F. Amelot de Lacroix baron van den Bogaard. 1816 September 4, 272; 1 omslag
        Met copie-brief van Van der Hoop aan Van den Bogaard.
      - van het lid van de Tweede Kamer der Staten-Generaal A.A. van Andringa de Kempenaer. 1816 October 28, 273; 1 stuk
      - van den inspecteur-generaal van waterstaat en publieke werken J. Blanken. 1820 April 11, 274; 1 stuk
      - van het lid der Algemeene Rekenkamer R. van den Bosch. c. 1822 Juli 9, 275; 1 omslag
        Met minuut-antwoord van Van der Hoop.
      - van den markies de Chabannes. Met bijlagen. 1823 October 26, 276; 1 omslag
      - van den luitenant-generaal G.A. baron de Constant Rebecque. 1816 Mei 31, 277; 1 stuk
      - van Mr. Paulus van der Heim. 1814 Maart 22-1816 Januari 19, 278; 1 omslag
      - van den burgemeester van Rotterdam J.F. van Hogendorp. 1814 Januari 23, 279; 1 stuk
      - van A. van der Hoop. 1819 October 16, 280; 1 stuk
      - van W.G. van der Hoop Fz. 1814 Januari 27, 281; 1 stuk
      - van den luitenant-generaal J.W. Janssens. 1815 April 11, 282; 1 stuk
      - van F.C. de Jonge. 1820 Maart 19, 283; 1 stuk
      - van F.W. graaf van Limburg Stirum. 1814 Februari 18, 284; 1 stuk
      - van den luitenant-generaal L. graaf van Limburg Stirum. Met bijlage. 1814 October 26, 285; 1 omslag
      - van het lid van de Tweede Kamer der Staten-Generaal L.A. Reyphins. 1822 Januari 7, 286; 1 omslag
        Met bijbehoorende stukken.
      - van den kolonel C. von Römer. 1817 Maart 13, 287; 1 stuk
      - van professor J.H. van Swinden. 1814 April 20, 288; 1 stuk
      - van C.H. graaf Verhuell. 1822 Maart 24, 289; 1 stuk
      - van den officier bij de rechthank te Hoorn Mr. J.H. van Wickevoort Crommelin. 1814 Februari 6-1820 October 14, 290; 1 omslag
      - van den thesaurier der orde van den Nederlandschen Leeuw C. baron van Zuijlen van Nyevelt. 1816 Januari 19-1816 Januari 22, 291; 1 omslag
      - van Rector en Senaat der Hoogeschool te Groningen. 1819 October 13, 292; 1 omslag
      - van het bestuur van den academischen kruidtuin te Groningen. Met bijlage. 1820 Juni 10, 293; 1 omslag
      - van Burgemeester en Schepenen van Gent. 1819 Augustus 6, 294; 1 omslag
      - van G. Verdoorn. 1815 Januari 29, 294A; 1 omslag
      - van H. Fagel. 1815 September 23, 294B; 1 omslag
      - van Van der Capellen, gouverneur-generaal van Ned. Indië. 1819 Januari 24, 294C; 1 omslag
      - van Van Nagell. 1819 Maart 26, 294D; 1 omslag
      - van Van der Duyn. 1822 November 11, 294E; 1 omslag
  - Officieren en minderen., d.
    Zie ook nummer 306.
    - Stukken betreffende de organisatie van het corps zeeofficieren, hun soldij, bevordering, pensioneering, uniformen enz., 1813-1822; 295; 1 omslag
    - Stukken betreffende een door den kapitein-ter-zee H.W. Lantsheer ontworpen algemeen huishoudelijk reglement voor de officieren en minderen der marine., 1821-1823; 296; 1 omslag
    - Minuut-Memorie van Van der Hoop betreffende de aanspraken, welke het Rijk wegens zijn subsidie aan de Kweekschool (voor de Zeevaart te Amsterdam?) kan doen gelden op medezeggenschap in haar bestuur en op schikkingen voor het opleiden aan die instelling van onderofficieren voor de marine., 1823 Juni 25; 297; 1 stuk
    - Stukken betreffende de benoeming van den schout-bij-nacht J. Tulleken tot het een of andere ambt, teneinde hem in zijn omstandigheden te gemoet te komen., 1822; 298; 1 omslag
    - Stukken betreffende de opstelling van de instructie voor den kapitein-ter-zee Jhr. J.J. Melvill van Carnbee als commandant van Z.M. zeemacht in Oost-Indië., 1822; 299; 1 omslag
    - Stukken betreffende de werkzaambeden van den 1sten luitenant-ter-zee G.M. Roentgen op het gebied der stoomvaart ten dienst van het Rijk en omtrent zijn grieven over de behandeling door hem van het Ministerie van marine ondervonden., 1823; 300; 1 omslag
    - Stukken betreffende de aanwerving van het scheepvolk der marine., 1814-1815; 301; 1 omslag
    - Stukken betreffende de verstrekking van plunje aan het scheepsvolk der marine en de administratie van het magazijn van de plunjes., 1794-1814; 302; 1 omslag
    - Stukken betreffende de samenstelling en inrichting van het corps mariniers., 1814-1821; 303; 1 omslag
    - Stukken betreffende de verzorging van de invalieden der marine., 1816-1820; 304; 1 omslag
    - Stukken betreffende den dienst op de wachtschepen der marine., 1814; 305; 1 omslag
    - Staten van de aanwezige en benoodigde oorlogschepen en de daarvoor vereischte officieren en artillerie., 1816-1818; 306; 1 omslag
    - Bemanningslijsten en monsterrollen van 's Rijks oorlogschepen., 1814; 307; 1 omslag
  - Bouw, bewapening, uitrusting van schepen., e.
    - Stukken betreffende den aanbouw, de uitrusting en het herstel van 's Rijks oorlogschepen, de beginselen die dienen gevolgd te worden bij hun constructie, en de opleiding van constructeurs voor de marine., 1813-1820; 308; 1 omslag
    - Stukken betreffende het denkbeeld van den vice-admiraal Gobius, directeur en commandant der marine te Vlissingen, om groote oorlogschepen op hellingen op te winden teneinde ze aldaar te herstellen, en de bedenkingen daartegen ingebracht door den schout-bij-nacht J.S. May, directeur en commandant der marine te Rotterdam, en den constructeur der marine aldaar P. Glavimans., 1822; 309; 1 omslag
    - Stukken betreffende een uitvinding van mospapier om schepen bij het bouwen en kalfaten waterdicht te maken, alsmede over zeilen en touwwerk., 1817-1822.; 310
    - Stukken omtrent de vervaardiging van waterkisten voor de marine., 1822; 311; 1 omslag
    - Stukken betreffende de victualeering van oorlogschepen en de schafting aan boord., 1814; 312; 1 omslag
    - Stukken betreffende den aankoop van masten in de Oostzeehavens ten behoeve der marine., 1816; 313; 1 omslag
    - Stukken betreffende de aanschaffing van verschillende behoeften der marine en over de vraag of het voordeeliger is die door inkoop of wel bij aanbesteding te bewerkstelligen., 1812-1819; 314; 1 omslag
  - Loodswezen, kustverlichting, havens, sluizen., f.
    - Stukken betreffende de organisatie van het loodswezen, de opbrengsten der loods-, vuur- en bakengelden, en de kosten van betonning, kustlichten en vuurbaken., 1814-1823; 315; 1 omslag
    - Stukken betreffende het in 1573 aan de stad Enkhuizen geschonken recht van de paalkiste en de afkoop van dit recht door het Rijk, alsmede omtrent het door het armbestuur van Harlingen geheven ton- en bakengeld aldaar., 1814-1823; 316; 1 omslag
    - Stukken betreffende den toestand, het onderhoud en de herstellingen van de onder het bewind van het Ministerie van marine staande havens, sluizen, magazijnen en andere maritieme werken te Amsterdam, Enkhuizen, Medemblik, Nieuwediep en Hellevoetsluis., 1812-1822; 317; 1 omslag
  - Varia., g.
    - Stukken betreffende de tractementen en pensioenen van de militairen bij het leger en van hun weduwen en weezen., 1814; 318; 1 omslag
    - Stukken betreffende de machtiging op Van der Hoop, om van wege den Koning de leden der Algemeene Rekenkamer te beëedigen en te installeeren., 1820-1822; 319; 1 omslag